臺灣高等法院高雄分院刑事裁定　　　　 96年度交抗字第176號
抗　告　人
即　異議人　乙○○
原處分機關　交通部公路總局高雄區監理所屏東監理站
上列抗告人因聲明異議案件，不服臺灣屏東地方法院中華民國96
年7 月17日裁定（96年度交聲字第134 號），提起抗告，本院裁
定如下：
    主  文
抗告駁回。
    理  由
一、原處分機關交通部公路總局屏東監理站以：異議人乙○○於
    民國96年5 月1 日15時30分許駕駛車號230-GP號營業大貨車
    ，在高雄縣大樹鄉台21線與統嶺路口為警攔檢，因行經設有
    地磅1 公里內路段拒絕交通稽查任務人員之指揮過磅，而經
    製單舉發，爰依道路交通管理處罰條例第29條之2 第4 項規
    定，裁處新臺幣（下同）1 萬元罰鍰等情。
二、聲明異議意旨略以：異議人固於上開時地經警攔查，但當時
    取締警員甲○○僅指定前往深水地磅過磅，並未提及至臺灣
    省水利局疏濬地磅過磅；且經實地測距，攔檢地至深水地磅
    6.6 公里，至臺灣省水利局疏濬地磅則有1.45公里之距離，
    舉發與事實不符，又當時異議人所載之廢棄磚塊係因不規則
    放置，實際上並未超載，爰依法聲明異議，請求撤銷原裁決
    處分云云。
三、經查：證人即取締員警甲○○於原審證稱：96年5 月1 日擔
    任14至16時巡邏任務，於15時30分左右，在大樹鄉台21線與
    統嶺路口，發現1 部號碼230-GP營業大貨車，該車因車斗過
    高，滿載紅磚，有明顯超載情形，當時立即攔停，司機乙○
    ○下車後，我要求他出示過磅單，乙○○表示該車沒有過磅
    ，我就要求要過磅，並告知本轄有兩處過磅，一為1 公里內
    之臺灣省水利局疏濬地磅，另一為燕巢鄉深水地磅，乙○○
    表示兩處均不願前往，要求要越區到屏東縣里港鄉過磅，我
    說高雄縣和屏東縣無法越區，所以沒有同意，…後來因沒有
    過磅無法處罰，就同意他至里港過磅，但乙○○又不願前往
    ，所以我就依道路交通管理處罰條例第29條之2 第4 項規定
    舉發等語，復明確供證：深水地磅距離取締地點超過1 公里
    ，但臺灣省水利局疏濬地磅距離在1 公里內等情（原審卷第
    17頁背面）。於本院準備程序亦結證：本件攔停地點是在統
    嶺路口，距水利局疏濬地點不遠，當時有押磅已走了一段路
    到斜張橋下，乙○○突然說不要前往，因他不同意前往，我
    才要照相存證等情（見本院96年10月3 日訊問筆錄）。而乙
    ○○於本院亦供承：當時警員甲○○沒有說有疏濬地磅，他
    只說要押磅，要我跟他走，還沒有到深水地磅，我覺得太遠
    了，所以沒有去等情（見同上筆錄）。由上觀之，證人甲○
    ○於押磅時縱未說明前往何處地磅，然水利局疏濬地磅就在
    攔停地點附近，甲○○豈有捨近求遠，押乙○○之大貨車前
    往遠處之深水地磅過磅之理？是證人甲○○之證詞應為真實
    可採。再查本件攔停大貨車之地點即統嶺路口距水利局疏濬
    地磅僅400 公尺，經高雄縣政府警察局仁武分局實測後函覆
    屬實，有該局96年10月25日高縣仁警交字第0960019801號函
    及檢附之攔查地點及地磅照片8 張附卷可稽。足見抗告人所
    辯上情，尚無足取。
四、按汽車裝載貨物行經設有地磅處所1 公里內路段，未依標誌
    、標線、號誌指示或不服從交通勤務警察或依法令執行交通
    稽查任務人員之指揮過磅者，處汽車駕駛人新臺幣1 萬元罰
    鍰，並得強制過磅，道路交通管理處罰條例第29條之2 第4
    項定有明文。本件異議人既有上開行經設有地磅1 公里內路
    段拒絕交通稽查任務人員之指揮過磅，而經製單舉發之情事
    ，原處分機關援引上開法條及違反道路交通管理事件統一裁
    罰基準表規定，裁處1 萬元罰鍰，核無違誤。則原審認抗告
    人之聲明異議，顯無理由，裁定予以駁回，於法並無不當。
    抗告意旨，仍執前詞，指摘原裁定不當，為無理由，應予駁
    回。
據上論斷，應依道路交通案件處理辦法第26條、刑事訴訟法第41
2條，裁定如主文
中　　華　　民　　國　　96　　年　　11　　月　　20　　日
                  刑事第三庭    審判長法  官   周賢銳
                                      法  官   黃仁松
                                      法  官   謝宏宗
以上正本證明與原本無異。
本件裁定不得再抗告。
中　　華　　民　　國　　96　　年　　11　　月　　21　　日
　　　　　　　　　　　　　　　　　　　書記官   熊惠津
                                                   w
